臺灣士林地方法院刑事判決　　　　　　　 100年度訴字第81號
公　訴　人　臺灣士林地方法院檢察署檢察官
被　　　告　朱豐偉
選任辯護人　李振林律師
上列被告因毒品危害防制條例案件，經檢察官提起公訴（100 年
度偵字第893 號），本院判決如下：
    主  文
朱豐偉共同製造第二級毒品，處有期徒刑柒年陸月。扣案如附表
二編號1 、2 、5 、7 至11、13、14、17、19、20、23、26、
27、29、30、33、36至42、45、57、60至64、67所示之物、扣案
如附表三編號1 、3 、6 所示之物均沒收銷燬；扣案如附表二編
號3 、4 、6 、12、15、16、18、21、22、24、25、28、31、
32、34、35、43、44、46至56、58、59、65、66、69、70所示之
物、扣案如附表三編號2 、4 、5 、7 至9 所示之物均沒收，未
扣案朱豐偉持用之門號0000000000號行動電話壹支（含SIM 卡壹
張），均應與共犯詹福勇、施慧鎂、王川明連帶沒收。上開未扣
案行動電話壹支（含SIM 卡壹張），如全部或一部不能沒收時，
均應與詹福勇、施慧鎂、王川明連帶追徵其價額或以其財產連帶
抵償之。
    事  實
一緣詹福勇與施慧鎂係男女朋友，同居於臺北縣新莊市（於99年
  12 月25 日改制為新北市新莊區○○○路881 之12號3 樓住處
  （下稱3 樓住處）；王川明則為詹福勇之友人，因失業之故，
  自民國99年4 月初起，寄居在詹福勇與施慧鎂前揭3 樓住處。
  其等3 人均明知甲基安非他命為毒品危害防制條例所列管之第
  二級毒品，不得製造，詎詹福勇因缺錢行使，竟圖製毒牟利，
  竟夥同有犯意聯絡、知悉甲基安非他命製程之朱豐偉，由朱豐
  偉提供製毒技術，詹福勇允諾朱豐偉日後如製成毒品對外販售
  得款，將分予朱豐偉新臺幣約4 、5 萬元之利得，詹福勇、朱
  豐偉、施慧鎂、王川明等人即共同基於製造第二級毒品甲基安
  非他命之犯意（詹福勇、施慧美、王川明製造第二級毒品部分
  ，業經臺灣高等法院以100 年上訴字第1015號判決判處罪刑【
  下稱「前案」】，以上3 人下稱「詹福勇等人」），由詹福勇
  先於99年4 月5 日出面向不知情之吳雪安接洽承租位在臺北縣
  新莊市○○路706 之12號8 樓房屋（租賃期間自99年4 月15
  日起算），作為其等製造甲基安非他命之處所（下稱「製毒現
  場」），由詹福勇籌資後單獨或與施慧鎂同行購買製造甲基安
  非他命所需之鐵桶鍋爐、放置鍋爐之木箱及架子、風扇、馬達
  真空管等器具及假麻黃鹼、麻黃鹼、硫酸、鹽酸、甲苯等化學
  原料，並由詹福勇、施慧鎂、王川明、朱豐偉等人陸續將上開
  器具、原料等物搬運至上開製毒處所，朱豐偉負責架設現場製
  毒所需之220V之電線管路及電源插頭，再由其將鐵桶鍋爐架至
  其已裝訂好之木頭架子上作為燃煮製造甲基安非他命之工具；
  朱豐偉除接續於附表一所示之時間，以其使用之門號00000000
  00號行動電話，與詹福勇使用之0000000000號行動電話為如附
  表一所示內容之通話，同步、即時提供詹福勇製毒技術，由詹
  福勇現場實際操作外，朱豐偉並親臨製毒現場教授詹福勇、施
  慧美、王川明等人關於製造第二級毒品甲基安非他命之技術、
  方法，朱豐偉並示範攪拌麻黃素之方法，而由詹福勇嗣任主要
  實際操作製毒之人，渠等以假麻黃鹼為原料使用「紅磷法」方
  式製造甲基安非他命，即以感冒藥錠放至攪碎機碎成粉狀，加
  入去漬油及甲苯後，由詹福勇或王川明用刮匙攪拌，再由詹福
  勇以濾紙分離出麻黃素（假麻黃鹼）粉狀物及液體，該粉狀物
  再倒入三頸燒瓶並加入紅磷放至加熱包，加熱24小時變成紅色
  液體，之後放到冰箱冷卻結晶，所得結晶體即為甲基安非他命
  成品，計有3 包，並由施慧鎂持交王川明試用，並另有液態安
  非他命2 罐置於冰箱。過程中，由施慧鎂陸續購買所需原料、
  器材，當就朱豐偉教授之關於毒品製程有疑義時，則經由施慧
  鎂將朱豐偉現場教授所得轉知並指導詹福勇操作，施慧鎂且於
  詹福勇製毒時在旁遞拿器材。嗣經法務部調查局臺北縣調查站
  （於99年12月25日改制為新北市調查處）會同板橋憲兵隊，經
  臺灣士林地方法院檢察署檢察官之指揮，於99年5 月13日下午
  1 時30分許，至製毒現場實施搜索，扣得如附表二編號1 至67
  所示之大批製毒器具、化學原料、甲基安非他命成品3 包（合
  計淨重70.75 公克）及液態安非他命2 罐（合計淨重約1, 080
  公克）、如附表二編號69、70所示之詹福勇與施慧鎂所有用以
  聯繫製毒事宜之手機（含門號0000000000、00000000 00 號
  SIM 卡）各1 組，及如附表二編號68所示與本案無直接關連之
  8 樓房屋鑰匙1 副，並當場逮捕詹福勇、施慧鎂及王川明；另
  於同日下午1 時55分許，在3 樓住處實施搜索，扣得如附表三
  編號1 至9 所示之製毒器具、化學原料，及如附表三編號10
  所示與本案無直接關連之8 樓房屋租賃契約書1 份而查獲上情
  。
二案經臺灣士林地方法院檢察署檢察官指揮法務部調查局臺北縣
  調查站偵查起訴。
    理  由
壹、證據能力方面
一被告證人詹福勇、施慧鎂、王川明於警詢（調查站）之陳述：
  (一)按被告以外之人（包括證人、共同被告等）於檢察事務官、
    司法警察官或司法警察調查中所為之陳述，與審判中不符時
    ，其先前之陳述具有較可信之特別情況，且為證明犯罪事實
    存否所必要者，得為證據，刑事訴訟法第159 條之2 定有明
    文。又所謂「與審判中不符」，即其「必要性」之具備，乃
    指其陳述自身前後之不符（應就前後階段之陳述進行整體判
    斷，以決定其間是否具有實質性差異，惟無須針對全部陳述
    作比較，陳述之一部分有不符，亦屬之），或與審判中之其
    他證據相互齟齬，致就「主要事實」應為相異之認定者是。
    而所謂「較可信之特別情況」，則應就前後陳述時之各種外
    部情況進行比較，以資決定何者外部情況具有可信性，即祇
    重其陳述內容是否出於供述者之真意、有無違法取供情事之
    信用性，而非重在其陳述內容究否足以證明被告犯罪，又是
    否與事實相符。蓋後者實乃「證明力」之問題，非於「證據
    能力」層次所應論斷。是若陳述係在特別可信之情況下所為
    ，則虛偽陳述之危險性即不高，雖係審判外陳述，或未經被
    告反對詰問，仍得認有證據能力。
  (二)本件證人即共犯詹福勇、施慧鎂、王川明於警詢及本院審理
    時之證述有部分前後陳述不符之情形，已足可導致本案被告
    朱豐偉涉犯製毒細節併同屬「待證事實（主要事實）」之相
    異認定，即以起訴之犯罪事實為中心，證人詹福勇、施慧鎂
    、王川明於警詢所證，實乃本案被告朱豐偉製毒細節併同屬
    主要事實存在或不存在之證明，兼以本院顯然已無從再就同
    一陳述者取得相同之證言，是此之「不符」，當已合於上開
    規定所稱「被告以外之人於檢察事務官、司法警察官或司法
    警察調查中所為之陳述，與審判中『不符』」，且「為證明
    犯罪事實存否所必要者」。又本院審酌其等於警詢中之證述
    距案發日較近，當時記憶自較深刻，可立即反應所知，不致
    因時隔日久而遺忘案情；且較無來自被告朱豐偉或其他成員
    同庭在場之壓力而出於虛偽不實之指證，或事後串謀而故為
    迴護被告朱豐偉之機會，足認其等於警詢中所為之陳述，客
    觀上應具有較可信之特別情況，則依上說明，其等於警詢中
    之證言自均有證據能力。
二證人於偵查中向檢察官所為之陳述：
  (一)刑事訴訟法第159 條之1 第2 項規定：「被告以外之人於偵
    查中向檢察官所為之陳述，除顯有不可信之情況者外，得為
    證據」，此所稱「顯有不可信之情況」，即指關於檢察官取
    供程序，已經明顯違背程序規定，超乎正常期待，而無可信
    任，是判斷偵查中供述證據是否具有證據適格，應以該供述
    作成之客觀條件及環境，例如陳述人於陳述時之心理狀態是
    否健全、有無違法取供情事，是否出於陳述者之真意所為之
    供述，作為判斷之依據。又偵查中檢察官為蒐集被告犯罪證
    據，訊問證人旨在確認被告嫌疑之有無及內容，與審判期日
    透過當事人之攻防，調查證人以認定事實之性質及目的，尚
    屬有別。偵查中訊問證人，法無明文必須傳喚被告使之得以
    在場，刑事訴訟法第248 條第1 項前段雖規定：「如被告在
    場者，被告得親自詰問」，事實上亦難期被告有於偵查中行
    使詰問權之機會。此項未經被告詰問之被告以外之人於偵查
    中向檢察官所為之陳述，依刑事訴訟法第159 條之1 第2 項
    之規定，原則上屬於法律規定為有證據能力之傳聞證據，於
    例外顯有不可信之情況，始否定其得為證據。是得為證據之
    被告以外之人於偵查中所為之陳述，因其陳述未經被告詰問
    ，應認屬於未經合法調查之證據，並非無證據能力，而禁止
    證據之使用。此項詰問權之欠缺，非不得於審判中由被告行
    使以補正，而完足為經合法調查之證據。倘被告於審判中捨
    棄詰問權，或證人客觀上有不能受詰問之情形，自無不當剝
    奪被告詰問權行使之可言。次按證人在同一偵查程序（審判
    程序亦同）經依法具結後，即有據實陳述之義務，嗣在同一
    程序之不同期日有數次證述時，其先前具結之效力，自及於
    其後所為之證言（最高法院99年度台上字第8155號判決參照
    ）。
  (二)證人即共同被告詹福勇、施慧鎂、王川明前各於99年5 月14
    日檢察官偵查中所為之具結證述，並無違法取供之情事，查
    無「顯有不可信之情況」，且前開其等於99年5 月14日在檢
    察官偵查中作證時所為具結之效力，當然及於日後其等接續
    在偵查中所為之證言，亦均認有證據能力；且其等嗣於本院
    審理中到庭作證，復經被告、辯護人行使詰問權，故其等於
    檢察官偵查中所為陳述，均屬合法調查之證據，可為本院判
    斷之依據。
三按被告以外之人於審判外之言詞或書面陳述，除法律有規定者
  外，不得作為證據，刑事訴訟法第159 條第1 項固有明文。惟
  被告以外之人於審判外之陳述，經當事人於審判程序同意作為
  證據，法院審酌該言詞陳述或書面陳述作成時之情況，認為適
  當者，亦得為證據；當事人、代理人或辯護人於法院調查證據
  時，知有上開刑事訴訟法第159 條第1 項不得為證據之情形，
  而未於言詞辯論終結前聲明異議者，視為有前項之同意，刑事
  訴訟法第159 條之5 亦有明文。本判決以下援用之其他關於被
  告以外之人於審判外之言詞或書面陳述，經本院於審判程序提
  示予被告、辯護人，並告以內容要旨，被告、辯護人均表示無
  意見，且未聲明異議，本院審酌相關言詞陳述或書面陳述作成
  時之情況，認為適當，依前揭法條意旨，均得援為本案證據。
貳、實體部分
  一按檢察官係代表國家而非個人提起公訴，依檢察一體原則以
    觀，蒞庭之公訴檢察官如發現起訴書認事用法有明顯錯誤，
    自得本於自己確信之法律見解，於論告時變更起訴之法條，
    或另為適當之主張。必要時，更得依刑事訴訟法第269 條規
    定，以撤回書敘述理由請求撤回起訴。查本件公訴人就起訴
    書犯罪事實之記載，於100 年4 月20日提出補充理由書（本
    院卷第146 頁參照），以及100 年4 月29日審判程序中主張
    ：就起訴書犯罪事實欄第5 行自「自民國98年2 欲間某日起
    ......（至第14行）... 共同製造第二級毒品甲基安非他命
    」止之記載，係單純作為本件被告朱豐偉與另案被告林宇浩
    等人之相關背景描述，非屬本件被告朱豐偉犯罪事實之記載
    ，當庭予以刪除上開記載等語（本院卷第101 至102 頁審判
    筆錄參照）。查就上開檢察官當庭刪除起訴書記載部分以觀
    ，並非被告朱豐偉涉及某一犯罪事實之記載，檢察官補充理
    由書亦謂此部分僅有關被告具有製毒技術相關背景描述，且
    前所述及之林宇浩、王應龍部分，亦經臺灣高等法院分別以
    99年度上訴字第1810號、100 年訴字第61號審結，審諸上開
    二份刑事判決，其犯罪事實亦與本件無涉。依上揭說明，蒞
    庭之公訴檢察官自得依其法律之確信，於審判程序時時以言
    詞刪除起訴書與犯罪事實無關之記載，本院據此無須就該部
    分為審理（最高法院92年台上5925號判決參照），先予敘明
    。
  二訊據被告朱豐偉固坦承：伊有去教導詹福勇等人製造第二級
    毒品（甲基）安非他命的技術，也有去幫他們架設製毒器材
    、幫他們接電、接插頭、有幫忙搬要取麻黃素用的鐵桶，也
    有教他們如何攪拌麻黃素，並示範攪拌給他們看，伊知道詹
    福勇等人係在製造第二級毒品（甲基）安非他命（本院卷第
    77頁參照），惟矢口否認有何共同製造第二級毒品犯行，辯
    稱：伊只是稍微示範攪拌一下給詹福勇等人看，順便跟他們
    說製造（甲基）安非他命的方法，因為跟麻黃素都差不多大
    同小異，實際上詹福勇等人製造出來的安非他命是他們自己
    五月初做的，是他們有問題打電話問伊而已，伊知道他們在
    製造第二級毒品（甲基）安非他命，但是伊只是幫他們上述
    事項，伊沒有自己去製造，詹福勇他們說如果製造好了賣出
    去會給伊約4 、5 萬元之吃紅，但伊都沒有拿到錢，也不知
    道詹福勇等人有無製好毒品賣出，伊僅幫助詹福勇等人製造
    第二級毒品，並非與其等共同製造云云（同上卷頁參照）；
    其辯護人則為之辯護略謂：被告雖承認詹福勇有向其學習製
    造第二級毒品甲基安非他命技術，客觀上也有協助架設製毒
    器材，但被告主觀上並無與詹福勇等人共同製造毒品之犯意
    聯絡、行為分擔，被告之行為似僅該當幫助製造第二級毒品
    云云。
  三經查：
  (一)本件共犯詹福勇、施慧美、王川明等人在製毒現場以事實欄
    所載方法製造第二級毒品甲基安非他命之事實，經本院依職
    權調取臺灣高等法院以100 年上訴字第1015號、本院99年度
    訴字第239 號前案案卷核閱（嗣經節錄相關部分影印附於本
    卷，以下係顯示前案係經節錄後之編頁碼），共犯詹福勇、
    施慧美、王川明等人於前案準備程序、審判程序中均坦認明
    確（臺灣等法院100 年上訴字第1015號卷第61至62頁、第77
    頁參照），復有卷附共犯詹福勇持用門號0000000000號行動
    電話與通訊監察譯文所示關於共犯詹福勇租賃製毒現場8 樓
    房屋、聯繫製毒調溫、購買及搬運製毒原料與器具等節、現
    場蒐證照片可稽（見他字第1606號卷第23至33、49至65頁，
    本院99年度訴字第239 號卷第145 頁至第162 頁背面），及
    如附表二、三所示之器具、化學原料、液態甲基安非他命、
    甲基安非他命、製毒現場8 樓房屋鑰匙、手機及SIM 卡與製
    毒現場8 樓房屋租賃契約書等物扣案足資佐證（扣案地點、
    項目、數量，均詳附表二、三，扣押物照片參見偵字第1164
    5 號卷第37至76頁，本院99年度訴字第239 號卷第210 至22
    7 頁）。而前揭扣案如附表二、三所示之物品（除如附表二
    編號68至70所示之鑰匙、手機及SIM 卡，與如附表三編號10
    所示之房屋租賃契約書外）經送法務部調查局以化學呈色、
    氣相層析質譜儀分析、核磁共振儀分析、感應耦合電漿質譜
    儀分析、離子層析儀分析等方法鑑定後，其結果乃略以：送
    鑑定如附表二、三所示之物，其重要成分或殘留物分析結果
    ，有檢出第四級毒品先驅原料第7 項（假）黃麻鹼、第二級
    毒品第114 項N,N-二甲基安非他命、第二級毒品第89項甲基
    安非他命成分或其等成分殘留、第四級毒品先驅原料第5 項
    甲基麻黃鹼成分殘留，及以紅磷法製造甲基安非他命之重要
    化學原料碘成分殘留（各項成分之淨重、純度、純質淨重均
    詳附表二、三說明欄）之情形，併驗諸本案所查獲之「液態
    安非他命」、「安非他命」、「製毒廢料」、「三頸燒瓶」
    、「玻璃燒瓶」、「恆壓漏斗」、「冷凝管」、「真空瓶」
    、「不銹鋼漏斗」、「鐵鍋」、「鐵盤」、「電子秤」、「
    磅秤」、「電磁爐」、「刮杓」、「酸鹼測試紙」、「濾網
    」、「濾紙」、「塑膠漏斗」、「小塑膠漏斗」、「分液漏
    斗」、「塑膠量筒」、「真空馬達」、「陶瓷漏斗」、「塑
    膠唧筒」、「加熱包」、「低溫冷卻水循環泵」、「木杵」
    、「攪碎機」、「分裝袋」、「刮匙」、「橡皮管」、「漏
    斗支架」、「使鼻朗錠」、「鹽酸」、「氫氧化鈉」、「丙
    酮」、「甲苯」、「紅磷」、「冰箱」、「沾有安非他命攪
    拌棒」、「鹽」及「疑似感冒藥粉」等扣押物，均符合（假
    ）麻黃鹼純化、甲基安非他命及N,N-二甲基安非他命合成及
    純化階段所需之各項設備及化工原料，已合於具有一定設備
    ，可直接、間接由天然物質中萃取製成毒品，或將原料、化
    學品增加、混合、轉變或合成為毒品之第二級毒品甲基安非
    他命及N,N-二甲基安非他命製造工廠（防制毒品危害獎懲辦
    法第8 條第2 項參照）等情，亦有該局99年8 月9 日調科壹
    字第09900311280 號鑑定書存卷為憑（偵字11645 卷第27至
    36頁參照）。再按安非他命為第二級毒品，屬中樞神經興奮
    劑，多以硫酸鹽或鹽酸鹽型態為主，可溶於水，為白色略帶
    苦味之結晶，經化學鑑定確認為安非他命化學結構，即為安
    非他命，與其形式為液態、結晶或純度無關，有行政院衛生
    署食品藥物管理局99年10月18日FDA 管字第0990061145號函
    在卷可稽（本院99年度訴字第239 號卷第73-1頁）。按毒品
    危害防制條例之立法目的，在於防制毒品危害，維護國民身
    心健康（同條例第1 條參照）；是就製造第二級毒品甲基安
    非他命而言，犯罪嫌疑人於產製過程中，如已製造出含有甲
    基安非他命成分之液態物質，而處於隨時可供淬取使用該毒
    品之狀態，即應認其製造之行為已達既遂之階段。至於最後
    之純化階段，僅係去其雜質並使之固化為結晶體，以提高純
    度及方便施用；如謂須俟完成純化步驟始為既遂，不但與甲
    基安非他命製造結果所呈現之化學反應狀態不合，抑且不足
    以遏阻毒品之擴散，達到刑罰之一般預防功能，當非毒品危
    害防制條例防制毒品危害之立法本旨（最高法院99年度臺上
    字第6307號判決參照）。
  (二)本件除扣得如附表二（編號61、62、64、68至70除外）、附
    表三（編號3 、10除外）所示之製造甲基安非他命原料、器
    具、設備外，並扣得如附表二編號67所示之甲基安非他命3
    包（毛重76公克，經檢驗結果均含第二級毒品第89項甲基安
    非他命成分，合計淨重70.75 公克，純度66.85 ﹪，純質淨
    重47.3 0公克，偵字第11645 卷第28頁參照），及如附表二
    編號61所示之液態安非他命1 罐（毛重619 公克，淨重約
    280 公克，經檢驗含第二級毒品第114 項N,N-二甲基安非他
    命及第二級毒品第89項甲基安非他命成分，N,N-二甲基安非
    他命純度30.00%，純質淨重約84公克，甲基安非他命純度
    0.56% ，純質淨重約2 公克）、如附表二編號62所示之液態
    安非他命1 罐（毛重11 69 公克，淨重約800 公克，經檢驗
    含第二級毒品第89項甲基安非他命成分，純度32.77%，純質
    淨重約262 公克）。且就前揭甲基安非他命3 包，證人即共
    同被告詹福勇已於偵查中及前案審理中供承：該安非他命3
    包係伊製造取得之結晶，是不成功的成品放在盤子裡面等語
    （見偵字7120卷第61頁，本院99年度訴字第239 號卷第22頁
    、第113 頁），證人即共同被告王川明於偵訊時證稱：該3
    包安非他命，1 包是給伊試用的等語（見偵字第7120號卷第
    155 頁）。可見共犯詹福勇所製造之該3 包甲基安非他命，
    非但已為純化後結晶體，並且可供人施用，自屬其製造第二
    級毒品甲基安非他命既遂之成品無訛。而就前揭液態安非他
    命2 罐，證人即共犯詹福勇亦供承：均是伊製造出來放在冰
    箱的等語（見偵7120卷第204 頁，本院99年度訴字第110 至
    111 頁），該等液態安非他命經鑑定結果，既均檢出甲基安
    非他命成分，此並有法務部上開鑑定書暨照片附卷可稽（偵
    字第1164 5號卷第27至76頁參照）。依上說明，亦足認本件
    共犯詹福勇等人所為製造甲基安非他命之行為已達於既遂。
  (三)查共犯詹福勇等人係稱呼被告為「大胖仔」，業據被告朱豐
    偉於偵查中供述明確（偵字第893 號卷第8 頁參照），核與
    證人即共同被告詹福勇、施慧鎂、王川明等人於本院審理時
    證述相符屬實（本院卷第121 頁、第131 頁、第140 頁）。
    而被告明知詹福勇等人在製毒現場製造第二級毒品甲基安非
    他命，仍接受詹福勇允以製成毒品後給予4 、5 萬元利得，
    而至製毒現場負責接電、接插頭、搬運製毒所用之鍋爐鐵桶
    、於毒品燃煮時示範攪拌、以電話告知詹福勇製毒技術等工
    作，業據被告供明在卷（本院卷第77頁參照）；再由被告曾
    於99年4 月15日與詹福勇、施慧鎂、王川明等人共同前往製
    毒現場，並在該處架設現場製毒所需之220V之電線管路，並
    於99年4 月16日在與詹福勇一起至製毒現場檢視其所接電為
    製造安非他命之電爐供電是否夠力，又於99年4 月17日被告
    搬運專為燃煮製造毒品之電爐鍋子以及為放置電爐之木箱架
    子及風扇至製毒現場，復於99年4 月18日與詹福勇一同前往
    製毒現場，再於99年4 月21日持馬達真空管至製毒現場，該
    馬達真空管用途係該馬達在運轉時，真空管打風並下接漏斗
    ，下面連接製造毒品所生廢料；且詹福勇以0000000000號行
    動電話與被告0000000000號行動電話聯繫同步詢問被告傳授
    製毒方法並現場實地操作，且在製毒現場教授王川明攪拌燃
    煮之鍋爐內之感冒粉末、水等製毒原料等情，業據證人詹福
    勇、施慧鎂、王川明於本院審理時證述屬實，經核互符（本
    院卷第114 至120 頁、第125 頁、第126 頁、第127 頁、第
    134 頁、第135 頁、第137 至138 頁），並有現場監視錄影
    畫面翻拍照片數張（本院卷第17 1至179 頁、第181 至182
    頁參照），以及卷附如附表一所示被告與詹福勇通訊監察譯
    文內容在卷可資佐證（他字第1606號卷第23至33頁參照）。
    且參諸被告與詹福勇於附表一編號1 、2 、9 、13、16、21
    、23、25、26所示之99年4 月15日、99年4 月16日、99年4
    月17日、99年4 月18日、99年4 月21日、99年4 月27日、99
    年4 月28日通聯對話中，被告均表明已至或即將要至製毒現
    場，要詹福勇下來等語，顯見被告上開日時亦均有前往製毒
    現場，可資認定。被告明知詹福勇在製毒現場製造第二級品
    甲基安非他命，仍多次且密集前往製毒現場，且負責該處製
    毒所必需之接電、接電源插頭等工程，並屢屢搬運製毒必需
    之器材或工具至製毒現場，又審諸被告與詹福勇之上開通訊
    監察對話內容，可知被告於詹福勇現場操作製作毒品時，每
    每於詹福勇對於製程產生疑問時，即以電話通訊方式，提供
    詹福勇同步、即時之製毒技術指導，復由詹福勇聽取電話內
    容逐一實地按步操作，其指示操作之事項包括：告知製毒溫
    度應如何逐步調整（參附表一編號3 、4 、5 、6 、7 、8
    之對話內容）、按何按鈕以控溫（參附表一編號3 、4 、5
    、6 、7 之對話內容）、何時拔掉插頭（參附表一編號15
    之對話內容）、何時摻水及摻水量為何（參附表一編號15、
    24之對話內容）、摻水之後應如何處置（參附表一編號15、
    24之對話內容）、要燃煮到何種程度（參附表一編號19之對
    話內容）、何時倒入紅磷（參附表一編號24之對話內容）、
    如何風乾取結晶物（參附表一編號27、28、29之對話內容）
    、如何加入其他化學原料（參附表一編號28之對話內容）、
    製程毒品重量（參附表一編號24、28之對話內容）等步驟，
    此業由被告與詹福勇如附表一所示前述卷附通訊內容可得查
    悉（他字第1606號卷第23至33頁參照）。按被告係以同步、
    即時之方式給予詹福勇製毒技術指導，由詹福勇依被告指示
    逐步為之，則詹福勇於製毒過程中，宛若被告遂行其製毒意
    志之手足。再者，被告除電話即時同步教授詹福勇製毒技術
    外，並亦親臨製毒現場教授詹福勇、施慧美、王川明等人關
    於製造第二級毒品甲基安非他命之技術，此業據證人施慧鎂
    於本院審理時證稱：被告到現場口頭說用什麼材料、大約多
    少比例、溫度多少，是詹福勇問被告，被告說的等語明確（
    本院卷第127 頁參照）。而本院質之證人施慧美關於其何以
    能夠在附表一之一編號1 至3 所示電話通訊內容中逐一對詹
    福勇就製毒溫控所生問題釋疑乙節，經證人施慧鎂於本院審
    理時證稱：是伊聽被告朱豐偉與詹福勇之對話有講到上開溫
    控事宜，因詹福勇忘記過程，伊就把所聽到被告與詹福勇講
    到的步驟告訴詹福勇（本院卷第130 至131 頁參照），是堪
    認施慧鎂於附表一之一編號1 至3 對詹福勇所言關於製造甲
    基安非他命之溫控調整技術方法，亦係來自於被告之教導，
    此徵諸證人即共同被告詹福勇於警、偵訊時亦詳證：附表一
    之一編號1 至3 所示通聯內容是伊與施慧鎂在討論製毒溫度
    ，伊請教「大胖仔」（即被告朱豐偉）如何製造安非他命時
    ，施慧鎂及王川明都有在旁學習，施慧鎂記性比較好，所以
    伊會問她一些製毒步驟，她跟王川明有時也會到現場來幫忙
    製造安非他命，將粉狀物再倒入三頸燒瓶並加入紅磷放至加
    熱包加熱24小時變成紅色液體之過程，因為溫度要控制在
    120 度，伊不太會控制，所以伊才打電話要問施慧鎂怎麼辦
    等語甚明（偵字第7120號卷58、151 頁參照），核與證人即
    共同被告施慧鎂於警、偵供承：伊及詹福勇原本都不懂如何
    製造安非他命，因此在製毒現場試驗如何製造安非他命，之
    前詹福勇叫伊問「大胖仔」要怎麼處理，所以伊才知道要怎
    麼處理，就跟詹福勇說，伊所為關於附表一之一編號1 至3
    所示通聯對話內容，也是大胖仔教伊的，要伊轉達詹福勇，
    本來大胖仔還要求伊轉到190 等語（偵字第7120號卷第77
    、161 參照），亦同此證述；且由附表一之一編號2 所示通
    訊監察譯文容中並有王川明主動提供意見情形觀之，亦與詹
    福勇所證渠等共同向綽號「大胖仔」即被告朱豐偉學習製毒
    技術乙節相切合，足認共犯詹福勇、施慧鎂、王川明確實同
    向被告朱豐偉學習製毒技術至屬明確。此參被告與詹福勇於
    99年4 月16日12時20分為如附表一編號9 所示通聯對話中，
    經被告先表示要至製毒現場後，詹福勇即於同日12時30分、
    12時32分各去電施慧鎂告以附表一之一編號4 至6 所示之：
    「大胖仔來了..如果要學、要看的話過來啦」、「上來了啦
    ... 現在滾的要來弄了啦！」等通聯內容可佐，有詹福勇與
    施慧鎂上開通訊監察譯文及本院前案勘驗筆錄內容可知（他
    字第1606號卷第26頁、本院99年度訴字第239 號卷第147 頁
    背面至151 頁參照），亦可徵被告除電話同步指導外，並親
    臨製毒現場向詹福勇、施慧鎂、王川明等人親身示範製毒之
    方法，確屬事實。
  (四)綜上所述，共犯詹福勇、施慧鎂、王川明係一同向被告朱豐
    偉學習毒品製程，被告並於詹福勇實際執行毒品製作時，同
    步指示其關於製毒溫度應如何逐步調整、按何按鈕以控溫、
    何時拔掉插頭、製毒過程中何時摻水及摻水量為何、摻水之
    後應如何處置、毒品要燃煮到何種程度、何時倒入紅磷、如
    何風乾取結晶物、如何加入其他化學原料等毒品製程中之重
    要步驟，且被告朱豐偉亦負責製毒現場之接電、接插頭、製
    毒器具管理補給、攪拌化學藥劑之分工，被告明知詹福勇等
    人在製毒現場製造甲基安非他命，其提供即時製毒技術，於
    詹福勇等人製毒時共同討論，並分工擔任接電、製造甲基安
    非他命之攪拌化學藥劑、製毒器具之管理補給等工作，應係
    基於為自己犯罪之意思而參與製造甲基安非他命或與之密切
    相關之行為，自屬共同製造甲基安非他命之正犯，是被告與
    其辯護人所辯被告並無與詹福勇等人共同犯罪情形云云，顯
    係事後卸責及迴護之詞，委無足取。從而，被告確有於上開
    時、地，與共犯詹福勇、施慧鎂、王川明共同製造第二級毒
    品甲基安非他命之犯行，堪以認定。本件事證明確，應予依
    法論科。
  四論罪科刑：
  (一)核被告朱豐偉所為，係犯毒品危害防制條例第4 條第2 項之
    製造第二級毒品罪。其因製造而持有第二級毒品甲基安非他
    命，及持有製造第二級毒品甲基安非他命所需原料之第四級
    毒品假麻黃鹼純質淨重20公克以上（即附表二編號43、46
    、58、66，附表三編號2 、5 ）等低度行為，應為製造之高
    度行為所吸收，不另論罪。被告與共犯詹福勇、施慧鎂、王
    明川之間，有犯意聯絡及行為分擔，均共同正犯。
  (二)次按毒品危害防制條例第17條第2 項規定：「犯第4 條至第
    8 條之罪於偵查及審判中均自白者，減輕其刑」，係指偵查
    及審判中均有自白犯罪而言，固僅須被告於偵、審中均曾經
    自白，即得認有該條項之適用，不以始終承認為必要（最高
    法院99年度臺上字第6608號判決參照）。然自白乃對自己之
    犯罪事實全部或主要部分為客觀及主觀上肯定供述之謂，如
    僅係就自己犯罪事實非主要之部分為肯定供述，甚或雖就客
    觀事實為肯定供述，但否認主觀上之犯意，均難認已屬對於
    自己犯罪之自白。查被告朱豐偉歷次偵查中之供述如下：
    100 年3 月2 日偵訊時否認在電話中教導詹福勇等人製造（
    甲基）安非他命，否認調整製毒溫度，否認幫忙組裝製毒器
    具（偵字第893 號卷第7 至9 頁參照）；100 年3 月9 日
    偵訊時否認與詹福勇等人共同製造第二級毒品甲基安非他命
    ，惟承認有幫忙詹福勇等人提煉麻黃素，而僅承認製造第四
    級毒品麻黃素（偵字第893 號卷第20至22頁參照）；100
    年3 月16日偵訊時僅供承通訊監察譯文內容是在說要提煉麻
    黃素，否認製造安非他命（偵字第893 號卷第49至51頁參照
    ）。由上開被告偵查中歷次之供述，要難認屬其自己犯罪事
    實之主要部分於偵查中有所自白，依上說明，自無從同依上
    規定減刑，被告之辯護人主張被告應依偵審自白之規定減刑
    云云，尚屬無據。
  (三)被告之辯護人雖以被告僅成立幫助犯而非正犯，且並無前科
    ，因一時失慮，盲然而為，致罹法典，且有自白，其犯行仍
    有可憫之處云云，求為依刑法第59條規定酌減刑度。查本件
    被告係共同製造第二級毒品之正犯，非幫助犯，已如上述；
    又刑法第59條之規定，必須被告犯罪另有特殊之原因與環境
    等，在客觀上足以引起一般同情，認為即予宣告法定最低度
    刑期尤嫌過重者，始有其適用，而製造毒品乃煙毒禍害之源
    ，其源不斷，則流毒所及，非僅多數人之生命、身體受其侵
    害，且社會、國家之法益亦不能免，為害之鉅，當非個人一
    己之生命、身體法益所可比擬，尤為法所嚴禁，被告難諉無
    知，竟甘冒重典，製造圖謀獲利，並產出可供人施用之製成
    毒品，縱其品質非佳，已不無流通之可能，難認有何顯可憫
    恕、認科以最低度刑仍嫌過重之酌減特殊事由，其等辯護人
    此部分所請，亦乏有據。
  (四)爰審酌被告正值青壯，不思正途，為牟私利即率爾傳授製毒
    技術而與他人共同製造第二級毒品甲基安非他命，若製成之
    毒品流入市面，將嚴重殘害社會大眾身心健康，且由扣案製
    毒器具、原料及成品數量以觀，其規模非微，併衡諸被告與
    其他共犯之犯罪分工情形，及被告於本院審理時僅承認客觀
    犯行，稱僅係幫助行為，否認有共同製毒行為主觀犯意，顯
    係避重就輕飾詞圖卸，難見悔意，犯後態度難認為佳，兼衡
    被告之犯罪動機、目的、手段等一切情狀，量處如主文所示
    之刑。
  (五)沒收：
  1.扣案如附表二編號61、62所示之液態安非他命2 罐、如附表
    二編號67之甲基安非他命3 包，為本案查獲之第二級毒品，
    而扣案如附表二編號1 、2 、5 、7 至11、13、14、17、19
    、20、23、26、27、29、30、33、36至42、45、57、60、63
    、64所示之物、扣案如附表三編號1 、3 、6 所示之物，雖
    為製造甲基安非他命之器具，惟均含有第二級毒品甲基安非
    他命或N,N-二甲基安非他命等成分殘留，且其上之第二級毒
    品無法析離，自應全部視為亦屬本案查獲之第二級毒品，均
    應依毒品危害防制條例第18條第1 項前段宣告沒收銷燬。
  2.扣案如附表二編號3 、4 、6 、12、15、16、18、21、22、
    24、25、28、31、32、34、35、43、44、46至48、52、53、
    55、56、58、59、65、66所示之物、扣案如附表三編號2 、
    4 、5 、7 至9 所示之物，均係共同被告詹福勇所有供詹福
    勇等人及被告4 人共同製造甲基安非他命所用之原料及器具
    ，扣案如附表二編號69、70所示之物，以及未扣案被告朱豐
    偉持用之門號0000000000號行動電話壹支（均含SIM 卡），
    分別係共同被告詹福勇、施慧鎂及本件被告朱豐偉所有供其
    等對外聯絡製毒、教授製毒技術事宜所用，為供本件犯罪所
    用之物，本於共同正犯間責任共同之原則，均應依毒品危害
    防制條例第19條第1 項規定宣告沒收。惟未扣案被告朱豐偉
    持用之前述門號之行動電話1 支（含SIM 卡），如全部或一
    部不能沒收時，應與本案其他共同正犯連帶追微其價額或以
    其財產抵償之，附此敘明。
  3.又按刑法第38條第1 項第2 款之沒收「供犯罪所用或犯罪預
    備之物」，其所謂「供犯罪所用之物」，係指為實行犯罪構
    成要件行為時所現實使用之物，另「供犯罪預備之物」，則
    指以供實行犯罪構成要件行為之用為目的所預備之物，而未
    於實行犯罪行為時使用者而言。又製造、運輸、販賣毒品者
    ，其供犯罪所用之物，均沒收之，為毒品危害防制條例第19
    條第1 項所明定，上開規定，係刑法第38條第1 項第2 款、
    第3 項但書所指之特別規定，採義務沒收主義，其對於製造
    、運輸、販賣毒品供犯罪所用之物之沒收，固應優先適用，
    如係供犯罪預備之物，則應回歸刑法之適用，依刑法第38條
    第1 項第2 款之規定沒收之，方為適法（最高法院97年度臺
    上字第3935號判決參照）。本件扣案如附表二編號49至51、
    54所示之物，固係共同被告詹福勇所有，而欲供共犯詹福勇
    等人即被告共同製造甲基安非他命所用之原料，業據被告詹
    福勇陳明在卷（本院99年度訴字第239 號卷第195 頁參照）
    ，然均尚未開封，難認已於實行犯罪構成要件行為時所現實
    使用，應屬供本案犯罪預備之物，依上說明，爰依刑法第38
    條第1 項第2 款之規定宣告沒收。
  4.至扣案如附表二編號68所示之8 樓房屋鑰匙1 副，係共犯詹
    福勇承租房屋所持有之鑰匙，依理應於租賃終止時交予房東
    ，尚難認屬共犯詹福勇所有，且尚無證據證明該租屋鑰匙與
    被告及詹福勇等人前揭製造第二級毒品之犯行有何直接關連
    ；而如附表三編號10所示之房屋租賃契約書，雖係共犯詹福
    勇所有之物，惟尚無證據證明該為私權證書之租賃契約書與
    被告及詹福勇等人前揭製造第二級毒品之犯行有何直接關連
    ，尚非屬供本案犯罪所用之物，爰不予宣告沒收。
據上論斷，應依刑事訴訟法第299 條第1 項前段，毒品危害防制
條例第4 條第2 項、第18條第1 項前段、第19條第1 項，刑法第
11條、第28條、第38條第1 項第2 款，判決如主文。
本案經檢察官薛嘉珩到庭執行職務
中    華    民    國  100     年    8     月    31    日
                  刑事第六庭審判長法  官  林秀鳳
                                  法  官  鄭光婷
                                  法  官  吳維雅
以上正本證明與原本無異。
如不服本判決應於收受送達後10日內向本院提出上訴書狀，並應
敘述具體理由。其未敘述上訴理由者，應於上訴期間屆滿後20日
內向本院補提理由書（均須按他造當事人之人數附繕本）「切勿
逕送上級法院」。
                            書記官  謝金宏
中    華    民    國   100    年    9     月    1     日
附錄法條：毒品危害防制條例
附表一：朱豐偉（綽號「大胖仔」，下簡稱「朱」）以門號0000
000000號行動電話與詹福勇（下簡稱「詹」）持用門號00000000
00號行動電話通話聯絡製毒相關事宜或傳授製毒技術之通聯內容
┌──┬─────┬─────────────────────┬─────┐
│編號│通話時間  │通話內容                                  │備註      │
├──┼─────┼─────────────────────┼─────┤
│1   │99年4 月15│朱：你在哪裡？                            │他字第1606│
│    │日12時27分│詹：我在家。                              │號卷第24頁│
│    │          │朱：怎麼沒看到你的車子？                  │          │
│    │          │詹：我牽去藏起來。                        │          │
│    │          │朱：我在樓下…                            │          │
│    │          │詹：你上來阿…                            │          │
│    │          │朱：你下來一下幫我拿一些東西              │          │
├──┼─────┼─────────────────────┼─────┤
│2   │99年4 月15│朱：你在哪裡？                            │他字第1606│
│    │日17時33分│詹：我在家…                              │號卷第24頁│
│    │          │朱：你車子又開回去了喔？                  │          │
│    │          │詹：沒有…我車子放在檳榔攤那邊…          │          │
│    │          │朱：你下來…都到了                        │          │
├──┼─────┼─────────────────────┼─────┤
│3   │99年4 月16│朱：怎樣？                                │他字第1606│
│    │日10時15分│詹：怎麼會變成79（度）？                  │號卷第24頁│
│    │          │朱：你說那個表裡面喔？                    │          │
│    │          │詹：對阿…你說 110 （度）才能那個…現在剩 │          │
│    │          │    下79（度）                            │          │
│    │          │朱：你再按到160 、170 （度）…那個爐子啊…│          │
│    │          │    你跟川明說他就知道了…那個爐子你調到差│          │
│    │          │    不多170 （度）…                      │          │
│    │          │詹：下面的79（度）…                      │          │
│    │          │朱：你就爐子調溫度高一點…就差不多165 （度│          │
│    │          │    ）左右…然後你再看看…差不多160 、170 │          │
│    │          │    （度）左右…                          │          │
│    │          │詹：我知道                                │          │
│    │          │朱：還要再巡一下                          │          │
├──┼─────┼─────────────────────┼─────┤
│4   │99年4 月16│詹：要調的話是按那個青色的喔？            │他字第1606│
│    │日10時17分│朱：哪一個青色？                          │號卷第25頁│
│    │          │詹：就按右邊那一顆阿…                    │          │
│    │          │朱：不是啦…就調爐子你會嗎？              │          │
│    │          │詹：我知道…                              │          │
│    │          │朱：就按那個上下鍵阿…爐子腳那顆圓圓的那顆│          │
│    │          │    下面不是有一個上，上就是溫度調高一點阿│          │
│    │          │    …那顆瓦斯爐你知道嗎？瓦斯爐你知道嗎？│          │
│    │          │    圓圓的那顆啦…我不是調145 （度）…青色│          │
│    │          │    的字阿…                              │          │
│    │          │詹：青字的字也145，紅字的也145（度）      │          │
│    │          │朱：你就青色的那個調160（度）…170好了…  │          │
│    │          │詹：好…但是那個零下都7耶…               │          │
│    │          │朱：那個沒關係啦…跟那個沒關係，那個就跟爐│          │
│    │          │    子的關係而已啦…你調那個爐子調170 （度│          │
│    │          │    ）好了                                │          │
├──┼─────┼─────────────────────┼─────┤
│5   │99年4 月16│朱：你有調嗎？                            │他字第1606│
│    │日10時25分│詹：我現在要過去了                        │號卷第25頁│
│    │          │朱：你調一下看溫度會不會再上去？看有沒有到│          │
│    │          │    110 （度），如果沒有到110 （度）的話就│          │
│    │          │    多調10度左右…一定要110 以上喔…你就調│          │
│    │          │    爐子那邊就好了…剩下的都不要動        │          │
│    │          │詹：就調那個青色的上就好了                │          │
│    │          │朱：對                                    │          │
├──┼─────┼─────────────────────┼─────┤
│6   │99年4 月16│朱：你在哪裡？                            │他字第1606│
│    │日10時37分│詹：我在裡面…我在上面啦…                │號卷第25頁│
│    │          │朱：你自己一個人喔？                      │          │
│    │          │詹：對…                                  │          │
│    │          │朱：可以嗎？                              │          │
│    │          │詹：可以阿…我現在在看阿…我按好了…      │          │
│    │          │朱：是170（度）嗎？                       │          │
│    │          │詹：我按到185（度）…                     │          │
│    │          │朱：好…晚一點我會過去…我先去準備一些東西│          │
│    │          │    …                                    │          │
│    │          │詹：你幾點要過來？                        │          │
│    │          │朱：下午會過去啦…                        │          │
│    │          │詹：但是我還要去買一些東西耶              │          │
│    │          │朱：你可以叫那個少年仔（王川明）先看一下阿│          │
│    │          │    …你先出去啦                          │          │
│    │          │詹：我就不太想叫他…他要來不來，我就學會就│          │
│    │          │    好了…管他幹嘛…你就要來的時候先看一下│          │
│    │          │    我回來了沒，我差不多12點多要去買…    │          │
│    │          │朱：你那個先看一下…12點再出去啦          │          │
│    │          │詹：我看到12點我再出去                    │          │
│    │          │朱：先看一下有沒有穩定啦                  │          │
│    │          │詹：現在跳到85（度）了                    │          │
│    │          │朱：好，要差不多110左右                   │          │
├──┼─────┼─────────────────────┼─────┤
│7   │99年4 月16│朱：你按到205 （度）好了…看能不能催到120 │他字第1606│
│    │日10時45分│    （度）                                │號卷第25頁│
│    │          │詹：下面已經83（度）                      │          │
│    │          │朱：你就按到205 （度）…120 （度）也可以，│          │
│    │          │    那個會自己跳調…你看有沒有到120 （度）│          │
│    │          │    到120 （度）的話會自己跳掉…          │          │
├──┼─────┼─────────────────────┼─────┤
│8   │99年4 月16│朱：多少了？                              │他字第1606│
│    │日11時33分│詹：100（度）…                           │號卷第25至│
│    │          │朱：現在是一直增加上去嗎？                │26頁      │
│    │          │詹：對…99剛跳100…                       │          │
│    │          │朱：好…你再看一下                        │          │
├──┼─────┼─────────────────────┼─────┤
│9   │99年4 月16│朱：你在樓上喔？                          │他字第1606│
│    │日12時20分│詹：對…                                  │號卷第26頁│
│    │          │朱：你下來，我要過去…你下來帶我過去      │          │
│    │          │詹：你在哪裡？                            │          │
│    │          │朱：我要過馬路了                          │          │
│    │          │詹：那我叫我牽仔（施慧鎂）下來帶你…我叫她│          │
│    │          │    下來帶你啦                            │          │
│    │          │朱：你現在在家還是在那邊？                │          │
│    │          │詹：她在家，我在這邊                      │          │
│    │          │朱：你就下來就好了啊                      │          │
├──┼─────┼─────────────────────┼─────┤
│10  │99年4 月16│朱：有弄好嗎？                            │他字第1606│
│    │日17時07分│詹：有…照你說的那樣…你有要過來嗎？      │號卷第27頁│
│    │          │朱：等一下我拿東西過去…你車子先開出來喔，│          │
│    │          │    我有東西要叫你載過去喔…              │          │
│    │          │詹：有那麼多喔？                          │          │
│    │          │朱：沒有啦…一個椅子腳拉…那個要用車啦…不│          │
│    │          │    然搬進去不好看啦…我差不多再 1 個小時 │          │
│    │          │    到…我先到工場拿東西                  │          │
│    │          │詹：好…你要到的時候在打給我              │          │
├──┼─────┼─────────────────────┼─────┤
│11  │99年4 月16│詹：你那邊幫忙買一下蒸餾水…我剛剛到臺北都│他字第1606│
│    │日17時12分│    買不到                                │號卷第27頁│
│    │          │朱：好…                                  │          │
├──┼─────┼─────────────────────┼─────┤
│12  │99年4 月16│朱：我沒有要過去了…我要去準備水了…明天再│他字第1606│
│    │日18時01分│    一起載過去就好了…我現在還要把一個裝備│號卷第27頁│
│    │          │    弄好，不然明天沒辦法弄…              │          │
│    │          │詹：好啦…你沒有要過來的話，我就去巡一下就│          │
│    │          │    好了…                                │          │
│    │          │朱：你去巡一下就好了…有順利就好了        │          │
│    │          │詹：明天早一點啦…不要太晚                │          │
│    │          │朱：也要差不多10點才有辦法…我過去再打給  │          │
│    │          │    你啦                                  │          │
├──┼─────┼─────────────────────┼─────┤
│13  │99年4 月17│朱：你在哪裡？                            │他字第1606│
│    │日10時53分│詹：我在家…                              │號卷第27頁│
│    │          │朱：你車子有開過來嗎？                    │          │
│    │          │詹：不用…我跟你講，你車子開過來，我跟你一│          │
│    │          │    起下去就好了…才不用再搬…我下來拿那張│          │
│    │          │    通行證就好了…                        │          │
│    │          │朱：我要到了…我從高速公路下來了          │          │
│    │          │詹：你到的話打給我，我再拿那張單子…就不用│          │
│    │          │    再盤                                  │          │
├──┼─────┼─────────────────────┼─────┤
│14  │99年4 月17│朱：我在廟這邊…                          │他字第1606│
│    │日11時07分│詹：好                                    │號卷第27頁│
├──┼─────┼─────────────────────┼─────┤
│15  │99年4 月18│朱：有順利嗎？                            │他字第1606│
│    │日10時42分│詹：有啦…                                │號卷第27頁│
│    │          │朱：那就差不多12點左右去關吧…            │          │
│    │          │詹：看是很順利，但是會不會有變化我就不知道│          │
│    │          │    了                                    │          │
│    │          │朱：我差不多12點半到1點之間過去           │          │
│    │          │詹：那我差不多12點去關…                  │          │
│    │          │朱：你水就摻下去，不用再拿起來了…你水倒差│          │
│    │          │    不多1500（C.C.）下去…放著，然後把那個│          │
│    │          │    放在爐子下不用拿上來了啦…我差不多12點│          │
│    │          │    多過去…那個我12點半過去，半小時滴沒有│          │
│    │          │    多少啦…水倒1500下去啦然後就蓋著，不要│          │
│    │          │    打開喔…                              │          │
│    │          │詹：好…就是那個塞子不能在塞下去就是了    │          │
│    │          │朱：對…然後旁邊那些電器都收起來…就是插頭│          │
│    │          │    都拔掉啦                              │          │
├──┼─────┼─────────────────────┼─────┤
│16  │99年4 月18│朱：你在哪裡？                            │他字第1606│
│    │日12時12分│詹：我在樓上                              │號卷第28頁│
│    │          │朱：你拿車卡下來樓下…我開車啦…在旁邊這邊│          │
│    │          │    等你…往天橋這邊走來…我在旁邊等你啦…│          │
│    │          │    要拿那張證才能進來                    │          │
│    │          │詹：不用啦…我跟大門口講                  │          │
│    │          │朱：不行啦…我有載東西啦                  │          │
├──┼─────┼─────────────────────┼─────┤
│17  │99年4 月18│詹：你在哪裡？                            │他字第1606│
│    │日12時17分│朱：地下室的這個門邊阿…                  │號卷第28頁│
│    │          │詹：要往地下室那裡喔？                    │          │
│    │          │朱：對啦                                  │          │
├──┼─────┼─────────────────────┼─────┤
│18  │99年4 月19│朱：剛才烤起來的那個不用洗啦…剛才烤起來的│他字第1606│
│    │日16時07分│    那盤餅啊，今天晚上不要給它洗水啦…放著│號卷第28頁│
│    │          │    給它烘乾，我後天來用那個，滾綠豆湯再滾│          │
│    │          │    看看…看 2 樣不同的看怎樣…你就放著烘 │          │
│    │          │    乾就好了                              │          │
│    │          │詹：好                                    │          │
├──┼─────┼─────────────────────┼─────┤
│19  │99年4 月19│朱：我跟你講的是我今天穿的那件衣服不用洗喔│他字第1606│
│    │日20時15分│    …你聽的懂嗎？                        │號卷第28頁│
│    │          │詹：好…知道…                            │          │
│    │          │朱：今天穿的那件衣服不用洗，後天我過來的時│          │
│    │          │    候再洗啦 我們下午穿的那件衣服啦       │          │
│    │          │詹：我知道火鍋那邊也是要滾到爛嘛          │          │
│    │          │朱：火鍋明天你們一樣像我今天弄得那樣把它弄│          │
│    │          │    起來啊…後天我再把那2件衣服自己洗啦… │          │
│    │          │詹：你後天看能不能早一點                  │          │
│    │          │朱：好啦…中午之前啦…我再過去用另一招洗衣│          │
│    │          │    服啦                                  │          │
│    │          │詹：對拉…衣服不洗一洗會壞掉啦            │          │
│    │          │朱：你明天一樣正常這樣下去踩布，下去弄啦詹│          │
│    │          │：我知道…                                │          │
├──┼─────┼─────────────────────┼─────┤
│20  │99年4 月20│朱：麻將打贏多少？                        │他字第1606│
│    │日17時39分│詹：也是5千多…                           │號卷第29頁│
│    │          │朱：昨天那一碗喔？昨天那一碗5 千多，有5千6│          │
│    │          │    嗎？                                  │          │
│    │          │詹：55…                                  │          │
│    │          │朱：那不是差不多…                        │          │
│    │          │詹：對啊                                  │          │
│    │          │朱：55應該有夠了吧…                      │          │
│    │          │詹：你明天在過來一起打…                  │          │
│    │          │朱：你今天有沖嗎？有泡茶嗎？有沖起來了嗎？│          │
│    │          │詹：有阿…                                │          │
├──┼─────┼─────────────────────┼─────┤
│21  │99年4 月21│朱：我20分左右會到…在大門口啦            │他字第1606│
│    │日11時07分│詹：好                                    │號卷第29頁│
├──┼─────┼─────────────────────┼─────┤
│22  │99年4 月21│詹：你要過來吃飯的時候，在路上的時候馬達  │他字第1606│
│    │日11時09分│    的那種管子幫我剪一條過來…我這邊都找不│號卷第29頁│
│    │          │    到地方剪                              │          │
│    │          │朱：好啦                                  │          │
├──┼─────┼─────────────────────┼─────┤
│23  │99年4 月21│放進去…                                  │他字第1606│
│    │日11時27分│朱：我在大門口了                          │號卷第29頁│
│    │          │詹：你嫂仔（施慧鎂）下去帶你們            │          │
├──┼─────┼─────────────────────┼─────┤
│24  │99年4 月22│朱：我看明天改成滾500 的好了… 500 的還有3│他字第1606│
│    │日15時42分│    50、360元的…500的你們都知道了嘛      │號卷第30頁│
│    │          │詹：知道…                                │          │
│    │          │朱：500 的就是1500（水，C.C.）下去…那個紅│          │
│    │          │    花（紅磷）就（公克）…                │          │
│    │          │詹：這個我知道…                          │          │
│    │          │朱：我剛剛這樣算起來…500 的比較漂亮啦…唱│          │
│    │          │    歌比較好聽…你覺得呢…就比較艱苦沒有  │          │
│    │          │    辦法嘛…                              │          │
├──┼─────┼─────────────────────┼─────┤
│25  │99年4 月27│朱：我在你家廟這邊了…那些你有盛起來嗎？  │他字第1606│
│    │日08時04分│詹：有啦…但是不是很好…差啦…            │號卷第31頁│
│    │          │朱：不然過去看看                          │          │
├──┼─────┼─────────────────────┼─────┤
│26  │99年4 月28│朱：你在家？                              │他字第1606│
│    │日14時32分│詹：對…                                  │號卷第31頁│
│    │          │朱：昨天那些怎樣？                        │          │
│    │          │詹：我沒再看了啊…我有去…但是都一樣那樣啊│          │
│    │          │    …                                    │          │
│    │          │朱：那個有秤嗎？                          │          │
│    │          │詹：有去秤…但是東西一點點…              │          │
│    │          │朱：那就沒效了啊…                        │          │
│    │          │詹：沒效…倒掉了…                        │          │
│    │          │朱：我要去提檸檬（化學原料）了…你在廟那邊│          │
│    │          │    等我，坐我車下去                      │          │
├──┼─────┼─────────────────────┼─────┤
│27  │99年4 月29│朱：我昨天倒進洗衣機的那個被單，你有撈起來│他字第1606│
│    │日15時08分│    ？有乾嗎？                            │號卷第32頁│
│    │          │詹：沒有乾…                              │          │
│    │          │朱：那個水都沒乾？還是濕濕的？            │          │
│    │          │詹：那個川明去的時候不知道，看到一點濕濕的│          │
│    │          │    就倒掉…都沒有…                      │          │
│    │          │朱：有啦…怎麼可能沒東西…                │          │
│    │          │詹：洗衣機的那個要怎麼辦？                │          │
│    │          │朱：再倒進去一點看看…大件的那件被單再滴一│          │
│    │          │    些進去…看看能不能吹乾…看有沒有東西…│          │
│    │          │詹：好啦…如果沒乾的話，剩下的東西要怎麼處│          │
│    │          │    理？                                  │          │
│    │          │朱：會啦…我再想看看有什麼辦法…那些都不能│          │
│    │          │    倒掉啦…那個先再倒一些到盤子裡燒看看  │          │
├──┼─────┼─────────────────────┼─────┤
│28  │99年5 月1 │朱：那個雞湯有結嗎？（液態安非他命結晶）  │他字第1606│
│    │日16時23分│詹：還沒結啊…                            │號卷第32頁│
│    │          │朱：有看到嗎？                            │          │
│    │          │詹：我又把它滾一次阿…昨天我又滾一次倒出來│          │
│    │          │    放著…剛才看還沒結啊                  │          │
│    │          │朱：我是說刀仔說再倒一些檸檬進去啊…      │          │
│    │          │詹：什麼？                                │          │
│    │          │朱：我是說倒一些到鐵盤的那個有沒有結啦？  │          │
│    │          │詹：一些些而已…                          │          │
│    │          │朱：不然最大鍋的那個你再倒3分之1看看…    │          │
│    │          │詹：我跟你講我跟林董在一起啦…現在對老闆（│          │
│    │          │    董仔）都沒辦法交代啦…現在才2 粒（2 公│          │
│    │          │    斤）多一點啦…還有冰箱那些…冰箱那些結│          │
│    │          │    起來的話也沒多少…現在人家還以為我們2 │          │
│    │          │    個拿走了…我們大料（麻黃素）做起來就有│          │
│    │          │    到那個程度…做起來差不多18（公斤）…為│          │
│    │          │    什麼做這個成品就變這樣…問題是出在哪裡│          │
│    │          │    ，你知道嗎？                          │          │
│    │          │朱：我怎麼知道…                          │          │
│    │          │詹：現在是看缺點在哪裡要想看看            │          │
│    │          │朱：老師在教，我們也是照步驟在走啊…也沒偷│          │
│    │          │    工…半鍋的那個差不多再倒 3 分之 1 放在│          │
│    │          │    檸檬裡面，那些最少也有 3、400 （公克）│          │
│    │          │詹：我等一下再倒到盤子裡面讓冷氣吹，看會不│          │
│    │          │    會乾…                                │          │
│    │          │朱：你就大鍋的那個先到3 分之1 下去看看…  │          │
│    │          │    不要倒太多                            │          │
│    │          │詹：我知道…那個就冰了2 、3 天還沒有…我昨│          │
│    │          │    天又來滾一次…                        │          │
│    │          │朱：之前那2個黑的（黑水）都倒出來了喔？   │          │
│    │          │詹：那些都倒出來了…都湊好了…那些都弄得漂│          │
│    │          │    亮漂亮的，乾乾的沒有味道…那些差不多50│          │
│    │          │    0（公克）                             │          │
│    │          │朱：那些雞湯什麼都不要倒掉…那些裡面還差不│          │
│    │          │    多有5、600（公克）                    │          │
│    │          │詹：那些都沒到掉啦…都放在冰箱冰啦…看能不│          │
│    │          │    能結一些啦                            │          │
├──┼─────┼─────────────────────┼─────┤
│29  │99年5 月3 │朱：那個有乾嗎？                          │他字第1606│
│    │日21時45分│詹：不是很乾啦…我又再重弄啦…我有方法重弄│號卷第32頁│
│    │          │    啦…水太多啦…                        │          │
│    │          │朱：會嗎？                                │          │
│    │          │詹：我試2 天看看會不會比較乾…今天有比較漂│          │
│    │          │    亮了                                  │          │
│    │          │朱：有看到粒仔（結晶）嗎？                │          │
│    │          │詹：多少啦…我再試看看啦…                │          │
└──┴─────┴─────────────────────┴─────┘
附表一之一：詹福勇【下簡稱「詹」】持用0000000000號行動電
話與施慧鎂【下簡稱「施」】持用之0000000000號行動電話部分
通聯內容
┌──┬─────┬─────────────────────┬─────┐
│編號│通話時間  │通聯內容                                  │備註      │
├──┼─────┼─────────────────────┼─────┤
│1   │99年4 月16│詹：那個掉到剩79（度）而已…              │他字第1606│
│    │日07時09分│施：又降下去了喔？                        │號卷第24頁│
│    │          │詹：對…                                  │          │
│    │          │施：沒關係…那個就是溫度夠了會再降…冰的那│          │
│    │          │    邊水怎樣                              │          │
│    │          │詹：零下8（度）…一樣啊…                 │          │
│    │          │施：那個裡面有在噗噗噗嗎？                │          │
│    │          │詹：有啊…剩小小的噗噗撲…裡面剩145啦     │          │
│    │          │施：對啦…那個145 是溫度，它會定在145 度…│          │
│    │          │    因為我們要走了，它會定在145 （度）啦…│          │
│    │          │    因為那是保溫的…                      │          │
│    │          │詹：現在這邊剩79（度）…不是說要轉到110 （│          │
│    │          │    度）？                                │          │
│    │          │施：對啊…會再上去啦…那個要到11點啦…不會│          │
│    │          │    還在79（度）啦…會再煮啦              │          │
│    │          │詹：但是都靜靜的耶…好像沒在滾耶          │          │
├──┼─────┼─────────────────────┼─────┤
│2   │99年4 月16│詹：它那個不會跳…要不要調？              │他字第1606│
│    │日07時16分│施：不用啦…不用調了啦…你也不會調… 79 （│號卷第24頁│
│    │          │    度）不要再調了啦 79 （度）都不會再跳了│          │
│    │          │    喔？                                  │          │
│    │          │詹：不會…145固定了啦                     │          │
│    │          │施：不然你把 145 那個調到 180 就好了…你會│          │
│    │          │    調嗎？等一下…川明你說怎樣？…現在就降│          │
│    │          │    到79，你聽不懂喔？他（王川明）說不用調│          │
│    │          │    啦…我們調的話，現在太熱也不好        │          │
│    │          │詹：好啦…                                │          │
├──┼─────┼─────────────────────┼─────┤
│3   │99年4 月16│施：你調好了嗎？                          │他字第1606│
│    │日11時20分│詹：調好了                                │號卷第25頁│
│    │          │施：你在哪裡？                            │          │
│    │          │詹：在樓上啊                              │          │
│    │          │施：那你調好在樓上幹嘛？                  │          │
│    │          │詹：在這邊等啦                            │          │
│    │          │施：你在等什麼？                          │          │
│    │          │詹：在等滷到夠啊…現在才90幾（度）耶…他  │          │
│    │          │    說要倒110（度）才可以…               │          │
│    │          │施：便當買好了…你要吃了嗎？              │          │
│    │          │詹：還沒                                  │          │
├──┼─────┼─────────────────────┼─────┤
│4   │99年4 月16│詹：大胖仔來了....如果要學、要看的話過來啦│他字第1606│
│    │日12時30分│施：好....我過去                          │號卷第26頁│
├──┼─────┼─────────────────────┼─────┤
│5   │99年4 月16│施：他有上去了嗎？                        │他字第1606│
│    │日12時32分│詹：上來了啦...現在滾的要來弄了啦         │號卷第26頁│
│    │          │施：好，我上去                            │          │
├──┼─────┼─────────────────────┼─────┤
│6   │99年4 月16│施：幫我開門                              │          │
│    │日12時34分│詹：好                                    │          │
└──┴─────┴─────────────────────┴─────┘
附表二：
（扣押時間、地點：民國99年5 月13日下午時30分許，臺北縣新
莊市〈於99年12月25日改制為新北市○○○○○路706 之12號8
樓）
┌──┬────┬──┬────────────────────┬─────────┐
│編號│名    稱│數量│      說                        明      │備註（對應扣押物品│
│    │        │    │                                        │目錄表編號）      │
├──┼────┼──┼────────────────────┼─────────┤
│1   │三頸燒瓶│6只 │1.經檢驗含有第二級第114 項毒品N,N-二甲基│A-1-1至A-1-6      │
│    │        │    │  安非他命、第二級第89項毒品甲基安非他命│                  │
│    │        │    │  等成分殘留。                          │                  │
│    │        │    │2.係詹福勇所有，供其與王川明、施慧鎂共同│                  │
│    │        │    │  製造第二級毒品甲基安非他命之所用；惟因│                  │
│    │        │    │  其內殘留安非他命成分而無從與之析離。  │                  │
├──┼────┼──┼────────────────────┼─────────┤
│2   │玻璃燒杯│11只│1.經檢驗有第二級第89項毒品甲基安非他命、│A-2-1至A-2-11     │
│    │        │    │  第二級第114 項毒品N,N-二甲基安非他命及│                  │
│    │        │    │  第四級毒品先驅原料第5 項甲基麻黃鹼等成│                  │
│    │        │    │  分殘留。                              │                  │
│    │        │    │2.係詹福勇所有，供其與王川明、施慧鎂共同│                  │
│    │        │    │  製造第二級毒品甲基安非他命之所用；惟因│                  │
│    │        │    │  其內殘留安非他命成分而無從與之析離。  │                  │
├──┼────┼──┼────────────────────┼─────────┤
│3   │恒壓漏斗│2只 │係詹福勇所有，供其與王川明、施慧鎂共同製│A-2-1至A-2-11     │
│    │        │    │造第二級毒品甲基安非他命之所用。        │                  │
├──┼────┼──┼────────────────────┼─────────┤
│4   │冷凝管  │2只 │係詹福勇所有，供其與王川明、施慧鎂共同製│A-4-1至A-4-2      │
│    │        │    │造第二級毒品甲基安非他命之所用。        │                  │
├──┼────┼──┼────────────────────┼─────────┤
│5   │真空瓶  │4只 │1.經檢驗均含第二級第114 項毒品N,N-二甲基│A-5-1至A-5-4      │
│    │        │    │  安非他命成分殘留。                    │                  │
│    │        │    │2.係詹福勇所有，供其與王川明、施慧鎂共同│                  │
│    │        │    │  製造第二級毒品甲基安非他命之所用；惟因│                  │
│    │        │    │  其內殘留安非他命成分而無從與之析離。  │                  │
├──┼────┼──┼────────────────────┼─────────┤
│6   │不鏽鋼漏│1個 │係詹福勇所有，供其與王川明、施慧鎂共同製│A-6               │
│    │斗      │    │造第二級毒品甲基安非他命之所用。        │                  │
├──┼────┼──┼────────────────────┼─────────┤
│7   │鐵鍋    │5個 │1.經檢驗含第二級第89項毒品甲基安非他命、│A-7-1至A-7-5      │
│    │        │    │  第二級第114 項毒品N,N-二甲基安非他命及│                  │
│    │        │    │  第四級毒品先驅原料第5 項甲基麻黃鹼等成│                  │
│    │        │    │  分殘留。                              │                  │
│    │        │    │2.係詹福勇所有，供其與王川明、施慧鎂共同│                  │
│    │        │    │  製造第二級毒品甲基安非他命之所用；惟因│                  │
│    │        │    │  其內殘留安非他命成分而無從與之析離。  │                  │
├──┼────┼──┼────────────────────┼─────────┤
│8   │鐵盤    │5個 │1.經檢驗含第二級第114 項毒品N,N-二甲基安│A-8-1至A-8-5      │
│    │        │    │  非他命、第二級第89項毒品甲基安非他命等│                  │
│    │        │    │  成分殘留。                            │                  │
│    │        │    │2.係詹福勇所有，供其與王川明、施慧鎂共同│                  │
│    │        │    │  製造第二級毒品甲基安非他命之所用；惟因│                  │
│    │        │    │  其內殘留安非他命成分而無從與之析離。  │                  │
├──┼────┼──┼────────────────────┼─────────┤
│9   │鐵盤（沾│1個 │1.經檢驗有第二級第89項毒品甲基安非他命、│A-9               │
│    │有結晶安│    │  第二級第114 項毒品N,N-二甲基安非他命等│                  │
│    │非他命）│    │  成分殘留。                            │                  │
│    │        │    │2.係詹福勇所有，供其與王川明、施慧鎂共同│                  │
│    │        │    │  製造第二級毒品甲基安非他命之所用；惟因│                  │
│    │        │    │  其內殘留安非他命成分而無從與之析離。  │                  │
├──┼────┼──┼────────────────────┼─────────┤
│10  │電子秤  │1臺 │1.經檢驗有第二級第89項毒品甲基安非他命、│A-10              │
│    │        │    │  第二級第114 項毒品N,N-二甲基安非他命等│                  │
│    │        │    │  成分殘留。                            │                  │
│    │        │    │2.係詹福勇所有，供其與王川明、施慧鎂共同│                  │
│    │        │    │  製造第二級毒品甲基安非他命之所用；惟因│                  │
│    │        │    │  其內殘留安非他命成分而無從與之析離。  │                  │
├──┼────┼──┼────────────────────┼─────────┤
│11  │磅秤    │1臺 │1.經檢驗有第二級第89項毒品甲基安非他命、│A-11              │
│    │        │    │  第二級第114 項毒品N,N-二甲基安非他命及│                  │
│    │        │    │  第四級毒品先驅原料第5 項甲基麻黃鹼等成│                  │
│    │        │    │  分殘留。                              │                  │
│    │        │    │2.係詹福勇所有，供其與王川明、施慧鎂共同│                  │
│    │        │    │  製造第二級毒品甲基安非他命之所用；惟因│                  │
│    │        │    │  其內殘留安非他命成分而無從與之析離。  │                  │
├──┼────┼──┼────────────────────┼─────────┤
│12  │機油    │1罐 │係詹福勇所有，供其與王川明、施慧鎂共同製│A-12              │
│    │        │    │造第二級毒品甲基安非他命之所用。        │                  │
├──┼────┼──┼────────────────────┼─────────┤
│13  │電磁爐  │1臺 │1.經檢驗有第二級第89項毒品甲基安非他命、│A-13              │
│    │        │    │  第二級第114 項毒品N,N-二甲基安非他命及│                  │
│    │        │    │  第四級毒品先驅原料第5 項甲基麻黃鹼等成│                  │
│    │        │    │  分殘留。                              │                  │
│    │        │    │2.係詹福勇所有，供其與王川明、施慧鎂共同│                  │
│    │        │    │  製造第二級毒品甲基安非他命之所用；惟因│                  │
│    │        │    │  其內殘留安非他命成分而無從與之析離。  │                  │
├──┼────┼──┼────────────────────┼─────────┤
│14  │刮杓    │3支 │1.經檢驗有第二級第89項毒品甲基安非他命、│A-14-1、A-14-2、A-│
│    │        │    │  第二級第114 項毒品N,N-二甲基安非他命及│14-4              │
│    │        │    │  第四級毒品先驅原料第5 項甲基麻黃鹼等成│                  │
│    │        │    │  分殘留。                              │                  │
│    │        │    │2.係詹福勇所有，供其與王川明、施慧鎂共同│                  │
│    │        │    │  製造第二級毒品甲基安非他命之所用；惟因│                  │
│    │        │    │  其內殘留安非他命成分而無從與之析離。  │                  │
├──┼────┼──┼────────────────────┼─────────┤
│15  │刮杓    │1支 │係詹福勇所有，供其與王川明、施慧鎂共同製│A-14-3            │
│    │        │    │造第二級毒品甲基安非他命之所用。        │                  │
├──┼────┼──┼────────────────────┼─────────┤
│16  │酸鹼測試│1盒 │係詹福勇所有，供其與王川明、施慧鎂共同製│A-15              │
│    │紙      │    │造第二級毒品甲基安非他命之所用。        │                  │
├──┼────┼──┼────────────────────┼─────────┤
│17  │濾網    │1個 │1.經檢驗含有第二級第89項毒品甲基安非他命│A-16              │
│    │        │    │  、第二級第114 項毒品N,N-二甲基安非他命│                  │
│    │        │    │  等成分殘留。                          │                  │
│    │        │    │2.係詹福勇所有，供其與王川明、施慧鎂共同│                  │
│    │        │    │  製造第二級毒品甲基安非他命之所用；惟因│                  │
│    │        │    │  其內殘留安非他命成分而無從與之析離。  │                  │
├──┼────┼──┼────────────────────┼─────────┤
│18  │濾紙    │2盒 │係詹福勇所有，供其與王川明、施慧鎂共同製│A-17              │
│    │        │    │造第二級毒品甲基安非他命之所用。        │                  │
├──┼────┼──┼────────────────────┼─────────┤
│19  │塑膠漏斗│1個 │1.經檢驗有第二級第89項毒品甲基安非他命、│A-18              │
│    │        │    │  第二級第114 項毒品N,N-二甲基安非他命及│                  │
│    │        │    │  第四級毒品先驅原料第5 項甲基麻黃鹼等成│                  │
│    │        │    │  分殘留。                              │                  │
│    │        │    │2.係詹福勇所有，供其與王川明、施慧鎂共同│                  │
│    │        │    │  製造第二級毒品甲基安非他命之所用；惟因│                  │
│    │        │    │  其內殘留安非他命成分而無從與之析離。  │                  │
├──┼────┼──┼────────────────────┼─────────┤
│20  │小塑膠漏│4個 │1.經檢驗含第二級第89項毒品甲基安非他命、│A-19-1至A-19-4    │
│    │斗      │    │  第二級第114 項毒品N,N-二甲基安非他命等│                  │
│    │        │    │  成分殘留。                            │                  │
│    │        │    │2.係詹福勇所有，供其與王川明、施慧鎂共同│                  │
│    │        │    │  製造第二級毒品甲基安非他命之所用；惟因│                  │
│    │        │    │  其內殘留安非他命成分而無從與之析離。  │                  │
├──┼────┼──┼────────────────────┼─────────┤
│21  │分液漏斗│1個 │1.經檢驗有第四級毒品先驅原料（假）麻黃鹼│A-20              │
│    │        │    │  成分殘留。                            │                  │
│    │        │    │2.係詹福勇所有，供其與王川明、施慧鎂共同│                  │
│    │        │    │  製造第二級毒品甲基安非他命之所用。    │                  │
├──┼────┼──┼────────────────────┼─────────┤
│22  │塑膠壺  │1個 │係詹福勇所有，供其與王川明、施慧鎂共同製│A-21              │
│    │        │    │造第二級毒品甲基安非他命之所用。        │                  │
├──┼────┼──┼────────────────────┼─────────┤
│23  │塑膠量筒│3個 │1.經檢驗有第二級第114 項毒品N,N-二甲基安│A-22-1至A-22-3    │
│    │        │    │  非他命、及第四級毒品先驅原料第5 項甲基│                  │
│    │        │    │  麻黃鹼及第二級第89項毒品甲基安非他命等│                  │
│    │        │    │  成分殘留。                            │                  │
│    │        │    │2.係詹福勇所有，供其與王川明、施慧鎂共同│                  │
│    │        │    │  製造第二級毒品甲基安非他命之所用；惟因│                  │
│    │        │    │  其內殘留安非他命成分而無從與之析離。  │                  │
├──┼────┼──┼────────────────────┼─────────┤
│24  │計時器  │1個 │係詹福勇所有，供其與王川明、施慧鎂共同製│A-23              │
│    │        │    │造第二級毒品甲基安非他命之所用。        │                  │
├──┼────┼──┼────────────────────┼─────────┤
│25  │真空馬達│1臺 │係詹福勇所有，供其與王川明、施慧鎂共同製│A-24              │
│    │        │    │造第二級毒品甲基安非他命之所用。        │                  │
├──┼────┼──┼────────────────────┼─────────┤
│26  │陶瓷漏斗│1個 │1.經檢驗含第二級第114 項毒品N,N-二甲基安│A-25              │
│    │        │    │  非他命成分殘留。                      │                  │
│    │        │    │2.係詹福勇所有，供其與王川明、施慧鎂共同│                  │
│    │        │    │  製造第二級毒品甲基安非他命之所用；惟因│                  │
│    │        │    │  其內殘留安非他命成分而無從與之析離。  │                  │
├──┼────┼──┼────────────────────┼─────────┤
│27  │塑膠唧筒│1支 │1.經檢驗有第二級第89項毒品甲基安非他命、│A-26-1            │
│    │        │    │  第二級第114 項毒品N,N-二甲基安非他命等│                  │
│    │        │    │  成分殘留。                            │                  │
│    │        │    │2.係詹福勇所有，供其與王川明、施慧鎂共同│                  │
│    │        │    │  製造第二級毒品甲基安非他命之所用；惟因│                  │
│    │        │    │  其內殘留安非他命成分而無從與之析離。  │                  │
├──┼────┼──┼────────────────────┼─────────┤
│28  │塑膠唧筒│1支 │係詹福勇所有，供其與王川明、施慧鎂共同製│A-26-2            │
│    │        │    │造第二級毒品甲基安非他命之所用。        │                  │
├──┼────┼──┼────────────────────┼─────────┤
│29  │真空泵浦│1臺 │1.經檢驗有第二級第89項毒品甲基安非他命、│A-27              │
│    │        │    │  第二級第114 項毒品N,N-二甲基安非他命等│                  │
│    │        │    │  成分殘留。                            │                  │
│    │        │    │2.係詹福勇所有，供其與王川明、施慧鎂共同│                  │
│    │        │    │  製造第二級毒品甲基安非他命之所用；惟因│                  │
│    │        │    │  其內殘留安非他命成分而無從與之析離。  │                  │
├──┼────┼──┼────────────────────┼─────────┤
│30  │加熱包  │1臺 │1.經檢驗有第二級第89項毒品甲基安非他命、│A-28              │
│    │        │    │  第二級第114 項毒品N,N-二甲基安非他命及│                  │
│    │        │    │  第四級毒品先驅原料第5 項甲基麻黃鹼等成│                  │
│    │        │    │  分殘留。                              │                  │
│    │        │    │2.係詹福勇所有，供其與王川明、施慧鎂共同│                  │
│    │        │    │  製造第二級毒品甲基安非他命之所用；惟因│                  │
│    │        │    │  其內殘留安非他命成分而無從與之析離。  │                  │
├──┼────┼──┼────────────────────┼─────────┤
│31  │低溫冷卻│1臺 │係詹福勇所有，供其與王川明、施慧鎂共同製│A-29              │
│    │水循環泵│    │造第二級毒品甲基安非他命之所用。        │                  │
├──┼────┼──┼────────────────────┼─────────┤
│32  │加熱器（│1臺 │係詹福勇所有，供其與王川明、施慧鎂共同製│A-30              │
│    │電源開關│    │造第二級毒品甲基安非他命之所用。        │                  │
│    │）      │    │                                        │                  │
├──┼────┼──┼────────────────────┼─────────┤
│33  │木杵    │1支 │1.經檢驗含第二級第114 項毒品N,N-二甲基安│A-31              │
│    │        │    │  非他命成分殘留。                      │                  │
│    │        │    │2.係詹福勇所有，供其與王川明、施慧鎂共同│                  │
│    │        │    │  製造第二級毒品甲基安非他命之所用；惟因│                  │
│    │        │    │  其內殘留安非他命成分而無從與之析離。  │                  │
├──┼────┼──┼────────────────────┼─────────┤
│34  │攪碎器  │1臺 │1.經檢驗有第四級毒品先驅原料（假）麻黃鹼│A-32              │
│    │        │    │  成分殘留。                            │                  │
│    │        │    │2.係詹福勇所有，供其與王川明、施慧鎂共同│                  │
│    │        │    │  製造第二級毒品甲基安非他命之所用。    │                  │
├──┼────┼──┼────────────────────┼─────────┤
│35  │分裝袋  │1包 │係詹福勇所有，供其與王川明、施慧鎂共同製│A-33              │
│    │        │    │造第二級毒品甲基安非他命之所用。        │                  │
├──┼────┼──┼────────────────────┼─────────┤
│36  │刮匙    │2支 │1.經檢驗均有第二級第89項毒品甲基安非他命│A-34-1至A-34-2    │
│    │        │    │  、第二級第114 項毒品N,N-二甲基安非他命│                  │
│    │        │    │  及第四級毒品先驅原料第5 項甲基麻黃鹼等│                  │
│    │        │    │  成分殘留。                            │                  │
│    │        │    │2.係詹福勇所有，供其與王川明、施慧鎂共同│                  │
│    │        │    │  製造第二級毒品甲基安非他命之所用；惟因│                  │
│    │        │    │  其內殘留安非他命成分而無從與之析離。  │                  │
├──┼────┼──┼────────────────────┼─────────┤
│37  │夾子    │1支 │1.經檢驗有第二級第89項毒品甲基安非他命、│A-35              │
│    │        │    │  第二級第114 項毒品N,N-二甲基安非他命及│                  │
│    │        │    │  第四級毒品先驅原料第5 項甲基麻黃鹼等成│                  │
│    │        │    │  分殘留。                              │                  │
│    │        │    │2.係詹福勇所有，供其與王川明、施慧鎂共同│                  │
│    │        │    │  製造第二級毒品甲基安非他命之所用；惟因│                  │
│    │        │    │  其內殘留安非他命成分而無從與之析離。  │                  │
├──┼────┼──┼────────────────────┼─────────┤
│38  │橡皮管  │5支 │1.經檢驗有第二級第89項毒品甲基安非他命、│A-36              │
│    │        │    │  第二級第114 項毒品N,N-二甲基安非他命等│                  │
│    │        │    │  成分殘留。                            │                  │
│    │        │    │2.係詹福勇所有，供其與王川明、施慧鎂共同│                  │
│    │        │    │  製造第二級毒品甲基安非他命之所用；惟因│                  │
│    │        │    │  其內殘留安非他命成分而無從與之析離。  │                  │
├──┼────┼──┼────────────────────┼─────────┤
│39  │鐵盤（沾│1個 │1.經檢驗有第二級第89項毒品甲基安非他命、│A-37              │
│    │有不明液│    │  第二級第114 項毒品N,N-二甲基安非他命及│                  │
│    │體）    │    │  第四級毒品先驅原料第5 項甲基麻黃鹼等成│                  │
│    │        │    │  分殘留。                              │                  │
│    │        │    │2.係詹福勇所有，供其與王川明、施慧鎂共同│                  │
│    │        │    │  製造第二級毒品甲基安非他命之所用；惟因│                  │
│    │        │    │  其內殘留安非他命成分而無從與之析離。  │                  │
├──┼────┼──┼────────────────────┼─────────┤
│40  │瓷碗    │1個 │1.經檢驗有第二級第89項毒品甲基安非他命、│A-38              │
│    │        │    │  第二級第114 項毒品N,N-二甲基安非他命等│                  │
│    │        │    │  成分殘留。                            │                  │
│    │        │    │2.係詹福勇所有，供其與王川明、施慧鎂共同│                  │
│    │        │    │  製造第二級毒品甲基安非他命之所用；惟因│                  │
│    │        │    │  其內殘留安非他命成分而無從與之析離。  │                  │
├──┼────┼──┼────────────────────┼─────────┤
│41  │塑膠桶  │1個 │1.經檢驗有第二級第89項毒品甲基安非他命、│A-39              │
│    │        │    │  第二級第114 項毒品N,N-二甲基安非他命等│                  │
│    │        │    │  成分殘留。                            │                  │
│    │        │    │2.係詹福勇所有，供其與王川明、施慧鎂共同│                  │
│    │        │    │  製造第二級毒品甲基安非他命之所用；惟因│                  │
│    │        │    │  其內殘留安非他命成分而無從與之析離。  │                  │
├──┼────┼──┼────────────────────┼─────────┤
│42  │漏斗支架│1個 │1.經檢驗有第二級第89項毒品甲基安非他命成│A-40              │
│    │        │    │  分殘留。                              │                  │
│    │        │    │2.係詹福勇所有，供其與王川明、施慧鎂共同│                  │
│    │        │    │  製造第二級毒品甲基安非他命之所用；惟因│                  │
│    │        │    │  其內殘留安非他命成分而無從與之析離。  │                  │
├──┼────┼──┼────────────────────┼─────────┤
│43  │使鼻朗錠│1罐 │1.經檢驗含第四級毒品先驅原料第7 項假麻黃│A-41              │
│    │        │    │  鹼成分，淨重約180 公克，純度19.06%，純│                  │
│    │        │    │  質淨重約34公克。                      │                  │
│    │        │    │2.係詹福勇所有，供其與王川明、施慧鎂共同│                  │
│    │        │    │  製造第二級毒品甲基安非他命之所用。    │                  │
├──┼────┼──┼────────────────────┼─────────┤
│44  │氨基非林│1罐 │1.經檢驗含西藥Theophylline成分，淨重約24│A-42              │
│    │片      │    │  0 公克。                              │                  │
│    │        │    │2.係詹福勇所有，供其與王川明、施慧鎂共同│                  │
│    │        │    │  製造第二級毒品甲基安非他命之所用。    │                  │
├──┼────┼──┼────────────────────┼─────────┤
│45  │塑膠盆  │2個 │1.經檢驗有第二級第89項毒品甲基安非他命、│A-43              │
│    │        │    │  第二級第114 項毒品N,N-二甲基安非他命及│                  │
│    │        │    │  第四級毒品先驅原料第5 項甲基麻黃鹼等成│                  │
│    │        │    │  分殘留。                              │                  │
│    │        │    │2.係詹福勇所有，供其與王川明、施慧鎂共同│                  │
│    │        │    │  製造第二級毒品甲基安非他命之所用；惟因│                  │
│    │        │    │  其內殘留安非他命成分而無從與之析離。  │                  │
├──┼────┼──┼────────────────────┼─────────┤
│46  │不明液體│3罐 │1.經檢驗均含第四級毒品先驅原料（假）麻黃│A-44-1至A-44-3    │
│    │（扣自車│    │  鹼成分，淨重約16900 公克，純度1.68% ，│                  │
│    │牌號碼09│    │  純質淨重約284 公克。                  │                  │
│    │30-TR 號│    │2.係詹福勇所有，供其與王川明、施慧鎂共同│                  │
│    │車輛）  │    │  製造第二級毒品甲基安非他命之所用。    │                  │
├──┼────┼──┼────────────────────┼─────────┤
│47  │空罐    │7個 │1.經檢驗均有第四級毒品先驅原料（假）麻黃│A-45-1至A-45-7    │
│    │        │    │  鹼成分殘留。                          │                  │
│    │        │    │2.係詹福勇所有，供其與王川明、施慧鎂共同│                  │
│    │        │    │  製造第二級毒品甲基安非他命之所用。    │                  │
├──┼────┼──┼────────────────────┼─────────┤
│48  │疑似硫酸│1罐 │1.經檢驗成分為硫酸。                    │A-46              │
│    │        │    │2.係詹福勇所有，供其與王川明、施慧鎂共同│                  │
│    │        │    │  製造第二級毒品甲基安非他命之所用。    │                  │
├──┼────┼──┼────────────────────┼─────────┤
│49  │鹽酸    │9罐 │1.（未開封）經檢視瓶上成分標示為鹽酸。  │A-47              │
│    │        │    │2.係詹福勇所有，供其與王川明、施慧鎂共同│                  │
│    │        │    │  製造第二級毒品甲基安非他命預備之物。  │                  │
├──┼────┼──┼────────────────────┼─────────┤
│50  │硫酸    │7罐 │1.未開封。                              │A-48              │
│    │        │    │2.係詹福勇所有，供其與王川明、施慧鎂共同│                  │
│    │        │    │  製造第二級毒品甲基安非他命預備之物。  │                  │
├──┼────┼──┼────────────────────┼─────────┤
│51  │氫氧化鈉│3罐 │1.（未開封）經檢視瓶上成分標示為氫氧化鈉│A-49              │
│    │        │    │  。                                    │                  │
│    │        │    │2.係詹福勇所有，供其與王川明、施慧鎂共同│                  │
│    │        │    │  製造第二級毒品甲基安非他命預備之物。  │                  │
├──┼────┼──┼────────────────────┼─────────┤
│52  │去漬油  │6罐 │係詹福勇所有，供其與王川明、施慧鎂共同製│A-50              │
│    │        │    │造第二級毒品甲基安非他命之所用。        │                  │
├──┼────┼──┼────────────────────┼─────────┤
│53  │丙酮    │1罐 │1.（已開封）經檢驗成分為丙酮。          │A-51-1            │
│    │        │    │2.係詹福勇所有，供其與王川明、施慧鎂共同│                  │
│    │        │    │  製造第二級毒品甲基安非他命之所用。    │                  │
├──┼────┼──┼────────────────────┼─────────┤
│54  │丙酮    │4罐 │1.（未開封）經檢驗成分為丙酮。          │A-51-2至A-51-5    │
│    │        │    │2.係詹福勇所有，供其與王川明、施慧鎂共同│                  │
│    │        │    │  製造第二級毒品甲基安非他命預備之物。  │                  │
├──┼────┼──┼────────────────────┼─────────┤
│55  │甲苯    │1罐 │1.經檢驗成分為甲苯。                    │A-52              │
│    │        │    │2.係詹福勇所有，供其與王川明、施慧鎂共同│                  │
│    │        │    │  製造第二級毒品甲基安非他命之所用。    │                  │
├──┼────┼──┼────────────────────┼─────────┤
│56  │紅磷    │1罐 │1.經檢驗成分為紅磷。                    │A-53              │
│    │        │    │2.係詹福勇所有，供其與王川明、施慧鎂共同│                  │
│    │        │    │  製造第二級毒品甲基安非他命之所用。    │                  │
├──┼────┼──┼────────────────────┼─────────┤
│57  │製毒廢料│1包 │1.經檢驗有第二級第89項毒品甲基安非他命、│A-54              │
│    │        │    │  第二級第114 項毒品N,N-二甲基安非他命等│                  │
│    │        │    │  成分殘留。                            │                  │
│    │        │    │2.係詹福勇所有，供其與王川明、施慧鎂共同│                  │
│    │        │    │  製造第二級毒品甲基安非他命之所用；惟因│                  │
│    │        │    │  其內殘留安非他命成分而無從與之析離。  │                  │
├──┼────┼──┼────────────────────┼─────────┤
│58  │麻黃素廢│1包 │1.經檢驗含第四級毒品先驅原料（假）麻黃鹼│A-55              │
│    │料及濾紙│    │  成分，淨重約7,000 公克，純度1.07% ，純│                  │
│    │        │    │  質淨重約75公克。                      │                  │
│    │        │    │2.係詹福勇所有，供其與王川明、施慧鎂共同│                  │
│    │        │    │  製造第二級毒品甲基安非他命之所用。    │                  │
├──┼────┼──┼────────────────────┼─────────┤
│59  │鹽酸    │1桶 │1.經檢驗係含磷酸成分之酸性液體。        │A-56              │
│    │        │    │2.係詹福勇所有，供其與王川明、施慧鎂共同│                  │
│    │        │    │  製造第二級毒品甲基安非他命之所用。    │                  │
├──┼────┼──┼────────────────────┼─────────┤
│60  │冰箱    │1臺 │1.經檢驗有第二級第89項毒品甲基安非他命、│A-57              │
│    │        │    │  第二級第114 項毒品N,N-二甲基安非他命等│                  │
│    │        │    │  成分殘留。                            │                  │
│    │        │    │2.係詹福勇所有，供其與王川明、施慧鎂共同│                  │
│    │        │    │  製造第二級毒品甲基安非他命之所用；惟因│                  │
│    │        │    │  其內殘留安非他命成分而無從與之析離。  │                  │
├──┼────┼──┼────────────────────┼─────────┤
│61  │液態安非│1罐 │1.淨重約280 公克，經檢驗含第二級第114 項│A-58-1            │
│    │他命（毛│    │  毒品N,N-二甲基安非他命及第二級第89 項 │                  │
│    │重619g）│    │  毒品甲基安非他命成分，N,N-二甲基安非他│                  │
│    │        │    │  命純度30.00%，純質淨重約84公克，甲基安│                  │
│    │        │    │  非他命純度0.56% ，純質淨重約2 公克。  │                  │
│    │        │    │2.係本案查獲之第二級毒品。              │                  │
├──┼────┼──┼────────────────────┼─────────┤
│62  │液態安非│1罐 │1.淨重約800 公克，經檢驗含第二級第89項毒│A-58-2            │
│    │他命（毛│    │  品甲基安非他命成分，純度32.77%，純質淨│                  │
│    │重1169g │    │  重約262 公克。                        │                  │
│    │）      │    │2.係本案查獲之第二級毒品。              │                  │
├──┼────┼──┼────────────────────┼─────────┤
│63  │沾有安非│1支 │1.經檢驗有第二級第89項毒品甲基安非他命、│A-59              │
│    │他命攪拌│    │  第二級第114 項毒品N,N-二甲基安非他命、│                  │
│    │棒      │    │  第四級毒品先驅原料第5 項甲基麻黃鹼及第│                  │
│    │        │    │  四級毒品先驅原料（假）麻黃鹼等成分殘留│                  │
│    │        │    │  。                                    │                  │
│    │        │    │2.係詹福勇所有，供其與王川明、施慧鎂共同│                  │
│    │        │    │  製造第二級毒品甲基安非他命之所用；惟因│                  │
│    │        │    │  其內殘留安非他命成分而無從與之析離。  │                  │
├──┼────┼──┼────────────────────┼─────────┤
│64  │吸食器  │1組 │1.經檢驗有第二級第89項毒品甲基安非他命、│A-60              │
│    │        │    │  第二級第114 項毒品N,N-二甲基安非他命等│                  │
│    │        │    │  成分殘留。                            │                  │
│    │        │    │2.係詹福勇所有，供其與王川明、施慧鎂共同│                  │
│    │        │    │  製造第二級毒品甲基安非他命之所用；惟因│                  │
│    │        │    │  其內殘留安非他命成分而無從與之析離。  │                  │
├──┼────┼──┼────────────────────┼─────────┤
│65  │鹽      │1包 │1.經檢驗成分為氯化鈉。                  │A-61              │
│    │        │    │2.係詹福勇所有，供其與王川明、施慧鎂共同│                  │
│    │        │    │  製造第二級毒品甲基安非他命之所用。    │                  │
├──┼────┼──┼────────────────────┼─────────┤
│66  │疑似感冒│1包 │1.經檢驗含第四級毒品先驅原料第7 項假麻黃│A-62              │
│    │藥粉    │    │  鹼成分，淨重395.59公克，純度50.10%，純│                  │
│    │        │    │  質淨重198.19公克。                    │                  │
│    │        │    │2.係詹福勇所有，供其與王川明、施慧鎂共同│                  │
│    │        │    │  製造第二級毒品甲基安非他命之所用。    │                  │
├──┼────┼──┼────────────────────┼─────────┤
│67  │安非他命│3包 │1.經檢驗均含第二級第89項毒品甲基安非他命│A-63              │
│    │（毛重  │    │  成分，合計淨重70.75 公克，純度66.85%，│                  │
│    │76g ）  │    │  純質淨重47.30 公克。                  │                  │
│    │        │    │2.係本案查獲之第二級毒品。              │                  │
├──┼────┼──┼────────────────────┼─────────┤
│68  │臺北縣新│1副 │無證據證明與本案有直接關連。            │A-64              │
│    │莊市中正│    │                                        │                  │
│    │路706 之│    │                                        │                  │
│    │12號8 樓│    │                                        │                  │
│    │鑰匙    │    │                                        │                  │
├──┼────┼──┼────────────────────┼─────────┤
│69  │詹福勇使│1組 │係詹福勇所有，供其聯繫與王川明、施慧鎂共│A-65              │
│    │用手機及│    │同製造第二級毒品甲基安非他命事宜所用。  │                  │
│    │SIM 卡（│    │                                        │                  │
│    │門號：09│    │                                        │                  │
│    │00000000│    │                                        │                  │
│    │號）    │    │                                        │                  │
├──┼────┼──┼────────────────────┼─────────┤
│70  │施慧鎂使│1組 │係施慧鎂所有，供其聯繫與王川明、施慧鎂共│A-66              │
│    │用手機及│    │同製造第二級毒品甲基安非他命之所用。    │                  │
│    │SIM 卡（│    │                                        │                  │
│    │門號：09│    │                                        │                  │
│    │00000000│    │                                        │                  │
│    │號）    │    │                                        │                  │
└──┴────┴──┴────────────────────┴─────────┘
附表三：
（扣押時間、地點：民國99年5 月13日13時55分許，臺北縣新莊
市〈於99年12月25日改制為新北市新莊區○○○路881 之12號3
樓）
┌──┬────┬──┬────────────────────┬─────────┐
│編號│名稱    │數量│     說                          明     │備註（對應扣押物品│
│    │        │    │                                        │目錄表編號）      │
├──┼────┼──┼────────────────────┼─────────┤
│1   │陶瓷漏斗│1個 │1.經檢驗有第二級第89項毒品甲基安非他命成│B-1               │
│    │        │    │  分殘留。                              │                  │
│    │        │    │2.係詹福勇所有，供其與王川明、施慧鎂共同│                  │
│    │        │    │  製造第二級毒品甲基安非他命之所用；惟因│                  │
│    │        │    │  其內殘留安非他命成分而無從與之析離。  │                  │
├──┼────┼──┼────────────────────┼─────────┤
│2   │安鼻寧  │1罐 │1.經檢驗含第四級毒品先驅原料第7 項假麻黃│B-2               │
│    │        │    │  鹼成分，淨重約430 公克，純度13.95%，純│                  │
│    │        │    │  質淨重約60公克。                      │                  │
│    │        │    │2.係詹福勇所有，供其與王川明、施慧鎂共同│                  │
│    │        │    │  製造第二級毒品甲基安非他命之所用。    │                  │
├──┼────┼──┼────────────────────┼─────────┤
│3   │吸食器  │1組 │1.經檢驗有第二級第89項毒品甲基安非他命成│B-3               │
│    │        │    │  分殘留。                              │                  │
│    │        │    │2.係詹福勇所有，供其與王川明、施慧鎂共同│                  │
│    │        │    │  製造第二級毒品甲基安非他命之所用；惟因│                  │
│    │        │    │  其內殘留安非他命成分而無從與之析離。  │                  │
├──┼────┼──┼────────────────────┼─────────┤
│4   │粉碎機  │1具 │係詹福勇所有，供其與王川明、施慧鎂共同製│B-4               │
│    │        │    │造第二級毒品甲基安非他命之所用。        │                  │
├──┼────┼──┼────────────────────┼─────────┤
│5   │不明粉末│10包│1.經檢驗均含第四級毒品先驅原料第7 項假麻│B-5-1至B-5-10     │
│    │        │    │  黃鹼成分，合計淨重9861.98 公克，純度14│                  │
│    │        │    │  .01%，純質淨重1381.66 公克。          │                  │
│    │        │    │2.係詹福勇所有，供其與王川明、施慧鎂共同│                  │
│    │        │    │  製造第二級毒品甲基安非他命之所用。    │                  │
├──┼────┼──┼────────────────────┼─────────┤
│6   │攪拌機  │1組 │1.經檢驗有第二級第89項毒品甲基安非他命及│B-6               │
│    │        │    │  第四級毒品先驅原料（假）麻黃鹼等成分殘│                  │
│    │        │    │  留。                                  │                  │
│    │        │    │2.係詹福勇所有，供其與王川明、施慧鎂共同│                  │
│    │        │    │  製造第二級毒品甲基安非他命之所用；惟因│                  │
│    │        │    │  其內殘留安非他命成分而無從與之析離。  │                  │
├──┼────┼──┼────────────────────┼─────────┤
│7   │不織布  │1匹 │係詹福勇所有，供其與王川明、施慧鎂共同製│B-7               │
│    │        │    │造第二級毒品甲基安非他命之所用。        │                  │
├──┼────┼──┼────────────────────┼─────────┤
│8   │刷子    │2支 │1.經檢驗均有第四級毒品先驅原料（假）麻黃│B-8-1至B-8-2      │
│    │        │    │  鹼成分殘留。                          │                  │
│    │        │    │2.係詹福勇所有，供其與王川明、施慧鎂共同│                  │
│    │        │    │  製造第二級毒品甲基安非他命之所用。    │                  │
├──┼────┼──┼────────────────────┼─────────┤
│9   │鐵盤    │1個 │係詹福勇所有，供其與王川明、施慧鎂共同製│B-9               │
│    │        │    │造第二級毒品甲基安非他命之所用。        │                  │
├──┼────┼──┼────────────────────┼─────────┤
│10  │房屋租賃│1件 │無證據證明與本案有直接關連。            │B-10              │
│    │契約書  │    │                                        │                  │
└──┴────┴──┴────────────────────┴─────────┘